臺灣板橋地方法院刑事判決　　　　　　　100年度訴字第329號
公　訴　人　臺灣板橋地方法院檢察署檢察官
被　　　告　劉和泰
上列被告因違反毒品危害防制條例案件，經檢察官提起公訴（10
0 年度毒偵字第501 號），被告於本院準備程序中就被訴事實為
有罪之陳述，經告知被告簡式審判程序之旨，並聽取當事人之意
見後，本院裁定進行簡式審判程序，判決如下：
    主  文
劉和泰施用第一級毒品，累犯，處有期徒刑拾月。
    事  實
一、劉和泰前於民國87年間因施用毒品案件，經本院裁定送勒戒
    處所觀察、勒戒後，認有繼續施用毒品之傾向，由本院裁定
    令入戒治處所施以強制戒治，並以88年度訴字第1157號分別
    就其施用第一、二級毒品判處有期徒刑7 月、7 月，應執行
    有期徒刑10月確定；而於上開強制戒治執行屆滿3 月後，因
    成效評定為合格，經本院以88年度毒聲字第1291號裁定停止
    戒治，所餘戒治期間付保護管束，惟於保護管束期間，再因
    連續施用第一級毒品，違反應遵守事項情節重大，經本院以
    89年度毒聲字第3860號裁定撤銷保護管束，令入戒治處所施
    以強制戒治，於89年7 月9 日強制戒治期滿，其上開連續施
    用第一級毒品案件，並經本院以89年度訴字第412 號判處有
    期徒刑10月確定。又於89年間因恐嚇案件，經本院以89年度
    易字第1284號判處有期徒刑8 月確定，連同上開施用毒品受
    宣告之刑，經本院以90年度聲更字第5 號裁定應執行有期徒
    刑2 年2 月確定，已於92年8 月18日執行完畢。再於前揭強
    制戒治執行完畢後5 年內之92年11月1 日為警採尿前回溯26
    小時內之某時起，再因連續施用第一級毒品案件，經臺灣高
    等法院以93年度上訴字第2260號判處有期徒刑1 年2 月確定
    ，於95年4 月20日因縮短刑期執畢出監。詎猶不知悔改，復
    基於施用第一級毒品海洛因之犯意，於99年12月2 日早上某
    時許，在臺北縣三峽鎮（現改制為新北市三峽區○○○路○
    段3 號之居所內，以注射針筒注射海洛因之施用方式，施用
    毒品海洛因1 次。嗣於99年12月2 日23時30分許，在新北市
    ○○區○○路1 段與長泰街口，因另案為警緝獲到案，經警
    採集其尿液送驗，結果呈鴉片類陽性反應，始悉上情。
二、案經臺北市政府警察局北投分局移送臺灣板橋地方法院檢察
    署檢察官偵查起訴。
    理  由
一、按除被告所犯為死刑、無期徒刑、最輕本刑為3 年以上有期
    徒刑之罪或高等法院管轄第一審案件者外，於第一次審判期
    日前之準備程序進行中，被告先就被訴事實為有罪之陳述時
    ，審判長得告知被告簡式審判程序之旨，並聽取當事人、代
    理人、辯護人及輔佐人之意見後，裁定進行簡式審判程序，
    刑事訴訟法第273 條之1 第1 項定有明文。經核本件被告劉
    和泰所犯係死刑、無期徒刑、最輕本刑為3 年以上有期徒刑
    以外之罪，其於準備程序中就被訴事實為有罪之陳述，經法
    官告知簡式審判程序之旨，並聽取公訴人、被告之意見後，
    本院爰依首揭規定，合議裁定由受命法官獨任進行簡式審判
    程序，合先敘明。
二、上揭犯罪事實，業據被告於偵查及本院審理時坦承不諱，又
    其為警查獲後所採集之尿液檢體，經臺灣尖端先進生技醫藥
    股份有限公司以氣相層析質譜儀法鑑定結果，呈嗎啡陽性反
    應，有臺北市政府警察局偵辦毒品案件尿液檢體委驗單（尿
    液檢體編號：025998）及該公司出具之濫用藥物檢驗報告（
    報告日期：2010/12/10，報告序號：北投—4 ）各1 份附卷
    可稽（按施用海洛因後，係以嗎啡型態自尿液排出），足認
    被告自白與事實相符，堪予採信。又被告前曾因施用毒品，
    受如事實欄所載之觀察、勒戒、強制戒治及科刑情形，有臺
    灣高等法院被告前案紀錄表1 份附卷可按，被告本件施用毒
    品之時間，雖距離初犯之觀察、勒戒執行、強制戒治完畢已
    逾5 年，惟其前既已於5 年內再犯施用毒品案件，依最高法
    院97年度第5 次刑事庭會議紀錄結論，被告為本案施用毒品
    之犯行，係3 犯以上，已非現行毒品危害防制條例第23條第
    2 項規定之「5 年後再犯」之類型，不得適用觀察、勒戒或
    強制戒治之程序，而應依法訴追處罰。是本件事證明確，被
    告犯行洵堪認定，應予依法論科。
三、核被告所為，係犯毒品危害防制條例第10條第1 項之施用第
    一級毒品罪，至起訴書所犯法條欄記載被告另犯同條例第10
    條第2 項之罪，顯係誤載，業經公訴檢察官於本院審理時予
    以刪除，併此敘明。被告於施用前持有海洛因之低度行為，
    應為施用之高度行為所吸收，不另論罪。又被告有事實欄所
    載之科刑紀錄與執行情形，有臺灣高等法院被告前案紀錄表
    1 份在卷可查，其於有期徒刑執行完畢後5 年以內，故意再
    犯本件有期徒刑以上之罪，為累犯，應依刑法第47條第1 項
    之規定加重其刑。爰審酌被告前已因施用毒品案件經觀察、
    勒戒及強制戒治，業如上述，本應徹底戒除毒癮，不料其竟
    仍繼續施用毒品，顯見其並無戒除毒害之決心，本不宜寬貸
    ，惟念其施用毒品乃自戕一己之身體健康，對於他人生命、
    身體、財產等法益，尚無重大明顯之實害，及其犯後坦承犯
    行之態度等一切情狀，量處如主文所示之刑，以示懲儆。
據上論斷，應依刑事訴訟法第273 條之1 第1 項、第299 條第1
項前段，毒品危害防制條例第10條第1項，刑法第11條前段、第
47條第1 項，判決如主文。
本案經檢察官張瑞玲到庭執行職務。
中    華    民    國    100    年    3    月    10    日
                  刑事第十六庭      法  官    魏俊明
上列正本證明與原本無異。
如不服本判決，應於判決送達後10日內敘明上訴理由，向本院提
出上訴狀 (應附繕本) ，上訴於臺灣高等法院。其未敘述上訴理
由者，應於上訴期間屆滿後20日內向本院補提理由書「切勿逕送
上級法院」。
                                    書記官    陳香君
中    華    民    國   100    年    3     月    10    日
附錄本案論罪科刑法條全文：
毒品危害防制條例第10條
施用第一級毒品者，處6 月以上5 年以下有期徒刑。
施用第二級毒品者，處3 年以下有期徒刑。